【裁判字號】    92,毒抗,20
【裁判日期】    920106
【裁判案由】    聲請觀察勒戒
【裁判全文】
臺灣高等法院臺中分院刑事裁定                      九十二年度毒抗字第二號
    抗  告  人  甲○○  女  二.
    即  被  告
右抗告人因違反毒品危害防制條例案件，經檢察官聲請觀察勒戒，不服臺灣臺中地方
法院中華民國九十一年十二月五日第一審裁定（九十一年度毒聲第三四０六號，聲請
案號：臺灣臺中地方法院檢察署九十一年度聲觀字第一七三０號），提起抗告，本院
裁定如左：
    主  文
抗告駁回
    理  由
一、按犯毒品危害防制條例第十條之罪者（施用第一級、第二級毒品），檢察官應先
    將被告送勒戒處所觀察、勒戒，其期間不得逾一個月，毒品危害防制條例第二十
    條第一項及觀察勒戒處分執行條例第三條第一項定有明文。
二、本件原審法院檢察官聲請意旨略以：被告甲○○於民國（下同）九十一年九月十
    五日十時三十分許前之二十四小時內，在不詳地點以不詳方法施用第二級毒品Ｍ
    ＤＭＡ及安非他命一次，嗣為警於九十一年九月十五日十時三十分許，在台中市
    ○區○○路二段一一一號「錢櫃ＫＴＶ」查獲。被告於警訊時雖否認有前揭犯行
    ，然查：被告之尿液經送檢驗後有第二級毒品ＭＤＭＡ及ＭＤＡ暨第二級毒品甲
    基安非他命陽性反應，有中山醫學大學附設醫院藥物濫用檢測中心檢驗成績書一
    份在卷可憑，被告所辯顯不足採信，其施用毒品犯行堪予認定，爰依毒品危害防
    制條例第二十條第一項、觀察勒戒處分執行條例第三條第一項規定，聲請裁定將
    被告送勒戒處所觀察、勒戒等語。
三、原審法院以：按甲基安非他命（Nethamphetamine ）經口服投與後，約百分之七
    十於二十四小時內自尿中排出；其尿液內甲基安非他命成分之檢出與投與甲基安
    非他命量、個人體質、檢測儀器之精密度有關。通常採尿化驗是否呈陽性反應，
    應以投與後二十四小時內所採為宜，此有行政院衛生署藥物食品檢驗局八十年三
    月十六日藥檢壹字第○四○七一二號函一紙附卷可稽，是被告甲○○於九十一
    年九月十五日十時三十分許經警查獲後採集尿液既檢驗有有第二級毒品ＭＤＭＡ
    及ＭＤＡ暨甲基安非他命陽性反應，參酌上開函示意旨，足認其於採尿前之二十
    四小時內有施用第二級毒品ＭＤＭＡ及安非他命一次無疑，本件聲請於法要無不
    合，應依毒品危害防制條例第二十條第一項，觀察勒戒處分執行條例第三條第一
    項規定，裁定觀察、勒戒。
四、抗告人抗告意旨雖以：伊固於九十一年九月十五日十時許，依友人邀約前往臺中
    市○區○○路二段一一一號「錢櫃ＫＴＶ」聚會，但未曾使用第二級毒品ＭＤＭ
    Ａ及ＭＤＡ。當日曾見不相識之他人於伊身旁使用不明之白色粉末，並用香菸包
    裹抽、吸，伊於現場吸入大量二手菸，應是伊事後於尿液中檢測出有二級毒品之
    事由，期請再次受檢云云。惟查：一般有旁人在之情形，除非彼此係在相當狹小
    之密閉房間，否則尿液中應不致有二手煙之反應，本件抗告人即被告並無法證明
    其與不相識之之旁人係在相當狹小之密閉房間內，顯然缺乏實據，自不足以為抗
    告人即被告並無施用毒品之證明。且重新再驗尿液亦僅能證明其於檢驗時或之前
    數日是否有吸用毒品而已，亦無法證明關於九十一年九月十五日十時三十分許或
    之前數日，是否吸用毒品之情形，自不能證明抗告人即被告未於九十一年九月十
    五日十時三十分許或之前數日吸用毒品。
五、綜上所述，原審裁定依上開規定裁定令抗告人即被告入勒戒處所觀察勒戒，於法
    洵屬有據，並無不合。抗告人以前開情詞指謫原審裁定不當，核無理由，其抗告
    應予以駁回。
六、據上論斷，應依刑事訴訟法第四百十二條，裁定如主文。
中      華      民      國      九十二  年      一      月      六      日
                                臺灣高等法院臺中分院刑事第三庭
                                      審判長法  官  陳  朱  貴
                                            法  官  廖  柏  基
                                            法  官  胡  忠  文
右正本證明與原本無異。
不得再抗告。
                                            書記官  林  世  傑
中      華      民      國      九十二  年      一      月      六      日
                                                                        Ａ


司法院資訊處製作；財團法人民間司法改革基金會備份。
